【裁判字號】    89,易,1276
【裁判日期】    890908
【裁判案由】    詐欺
【裁判全文】
臺灣臺北地方法院刑事判決                        八十九年度易字第一二七六號
    公  訴  人  臺灣臺北地方法院檢察署檢察官
    被      告  丙○○
右列被告因詐欺案件，經檢察官提起公訴（八十九年度偵字第八七九五號），本院判
決如左：
    主      文
丙○○連續意圖為自己不法之所有，以詐術使人將本人之物交付，處有期徒刑參月。
    事      實
一、丙○○明知其無支付酒店消費款項之能力，竟自民國八十八年四月間起，至位於
    臺北市中山區○○○路三九九巷十七號一樓之Ｐ．Ｐ．ＨＯＵＳＥ酒店飲酒消費
    ，先以現金新臺幣（下同）二、三萬元消費二、三次之方式，使該酒店之經理甲○○誤認其有付款之能力，於取得甲○○之信任後，即基於意圖為自己不法所有
    之概括犯意，於八十八年四月間某日，交付面額二十萬元、票載發票日一星期期
    間之支票一紙以為該次四萬元消費之付款，再於票載發票日一星期之期間內至酒
    店二、三次，陸續將該二十萬之支票面額餘款消費殆盡，迨至支票屆期時，則告
    知甲○○暫先不要提示支票，佯稱：仍要來店消費，屆時將以現金付清消費款項
    換回該支票云云，截至八十八年四月底止，復再陸續來酒店消費，並交付發票人
    旋琳企業有限公司負責人乙○○、票載發票日八十八年六月十五日、面額四十萬
    元、付款人彰化商業銀行臺北分行、支票號碼ＡＫ0000000之支票一紙以
    換回上開支票，並為付款，致該酒店經理甲○○誤信其有支付能力及意願，而陷
    於錯誤，如數供應其飲酒，並代墊計四十萬元（包括小費二萬元）之消費款項。
    嗣經甲○○催討該消費款項，惟其均拒絕履行債務，分別於八十八年六月十五日
    、同年十二月十五日為甲○○追獲後，即簽立借據及面額均為十五萬元之本票各
    一紙以圖卸，事後仍不知去向，甲○○始知受騙。
二、案經被害人甲○○訴請臺北市政府警察局大安分局移送臺灣臺北地方法院檢察署
    檢察官偵查起訴。
    理      由
一、訊據被告丙○○固坦承有積欠上開消費款項之情事，惟辯稱：我消費當時本有存
    款可供清償，但存款都借給朋友，乙○○欠我錢，所以才拿乙○○之支票去付款
    ，告訴人甲○○找我要錢時，我因沒錢，所以才躲避他等語。經查，右揭事實，
    業據告訴人指述甚詳，參以被告於一個月內即消費達四十萬元，於簽付之支票得
    以提示後，即交付發票人旋琳企業有限公司負責人乙○○、票載發票日八十八年
    六月十五日、面額四十萬元、付款人彰化商業銀行臺北分行、支票號碼ＡＫ00
    00000之支票一紙以為換票及付款，而該紙支票帳戶業於八十八年六月十一
    日經公告拒絕往來，而其於交付該紙支票後即不再消費，並避不見面，嗣因告訴
    人之追索，始立下借據及簽付本票以清償債務，然又未履行債務等情以觀，此有
    借據、本票、支票暨退票理由單等影本（詳見八十九年度發查字第七０號偵查卷
    宗第四頁至第六頁）及彰化商業銀行臺北分行八十九年七月四日彰臺北字第一三
    七五號函（詳見本院卷宗），顯見其於簽帳時並無支付帳款之能力及意願，則其
    於消費簽帳時所具不法所有之意圖，至屬灼然。綜上事證，被告右開犯行均堪認
    定，應予依法論科。
二、核被告所為，係犯刑法第三百三十九條第一項之詐欺取財罪，其先後多次詐取飲
    酒消費之犯行，時間緊接，方法相同，所犯係構成要件相同之罪名，顯係基於概
    括犯意而為之，為連續犯，應依刑法第五十六條規定，以一罪論，並加重其刑。
    爰審酌被告之無犯罪前科、犯罪之動機、方法、積欠之消費款項迄未清償及於犯
    罪後尚知坦承犯行之態度等一切情狀，量處如主文所示之刑，以資懲儆。
據上論斷，應依刑事訴訟法第二百九十九條第一項前段，刑法第五十六條、第三百三
十九條第一項，罰金罰鍰提高標準條例第一條前段判決如主文。
本案經檢察官戴文亮到庭執行職務
中      華      民      國    八十九    年      九      月      八      日
                                    臺灣臺北地方法院刑事第五庭
                                        法  官  朱  夢  蘋
右正本證明與原本無異
如不服本判決應於送達後十日內向本院提出上訴狀
                                        書記官  周  小  玲
中      華      民      國    八十九    年      九      月    十五      日
附錄本案論罪科刑法條：
刑法第三百三十九條
刑法第三百三十九條
一意圖為自己或第三人不法之所有，以詐術使人將本人或第三人之物交付者，處五年
  以下有期徒刑、拘役或科或併科一千元以下罰金。
二以前項方法得財產上不法之利益或使第三人得之者亦同。
三前二項之未遂犯罰之。


司法院資訊處製作；財團法人民間司法改革基金會備份。
